臺灣臺南地方法院刑事判決
110年度易字第529號
公  訴  人  臺灣臺南地方檢察署檢察官
被      告  鍾政霖



上列被告因竊盜案件，經檢察官提起公訴（110年度偵字第10354
號），本院判決如下：
    主  文
鍾政霖犯踰越牆垣竊盜罪，累犯，處有期徒刑肆月，如易科罰金
，以新臺幣壹仟元折算壹日。
    事  實
一、鍾政霖基於意圖為自己不法所有之犯意聯絡，於民國110年5
    月2日3時許，踰越位於臺南市○區○○路00號「臺疆祖廟大觀
    音亭暨祭祀興濟宮」（下稱臺疆祖廟，又於21時關門至翌日
    4時開門之期間，無人在內居住）之圍牆入內，並徒手以沾
    有口香糖之線香伸入臺疆祖廟之香油箱內，竊取箱內之紙鈔
    新臺幣（下同）500元得手，然尚未逃離之際，適臺疆祖廟
    之管理人員吳欣潔開啟廟門入內察覺，遂報警而當場查獲。
二、案經臺疆祖廟之代理人沈佳樺訴由臺南市政府警察局第五分
    局報請臺灣臺南地方檢察署檢察官偵查起訴。
    理  由
一、本判決下列所引用之各項證據，檢察官及被告鍾政霖均同意
    作為證據，且至言詞辯論終結前均未見有聲明異議之情形，
    本院審酌各該證據作成之客觀環境及條件，均無違法或不當
    取證或其他顯不可信之情形，作為證據使用皆屬適當，依刑
    事訴訟法第159條之5之規定，均有證據能力。　　
二、訊據被告對於上揭事實均坦承不諱，核與證人吳欣潔、告訴
    代理人沈佳樺於司法警察調查中之陳述情節相符，並有臺南
    市政府警察局第五分局搜索扣押筆錄、扣押物品目錄表、贓
    物認領保管單各1份，現場照片及監視錄影畫面截圖13張可
    稽，事證明確，被告犯行洵堪認定。
三、論罪科刑部分：
  ㈠核被告所為，係犯刑法第321條第1項第2款之踰越牆垣竊盜罪
    。被告前因竊盜案件，經法院裁定應執行有期徒刑1年2月確
    定，並於109年9月18日執行完畢等情，有臺灣高等法院被告
    前案紀錄表1份可憑，其於有期徒刑執行完畢後，5年內故意
    再犯本件有期徒刑以上之罪，為累犯，且其先前已因相同之
    犯罪經判刑處罰，卻未知謹慎守法，猶再犯本件同樣侵害財
    產權之竊盜犯罪，刑罰反應力薄弱，參酌司法院大法官釋字
    第775號解釋意旨，依刑法第47條第1項規定加重其刑。
　㈢又刑之量定，為求個案裁判之妥當性，法律固賦予法院裁量
    權，但此項裁量權之行使，除應依刑法第57條規定，審酌行
    為人及其行為等一切情狀，為整體之評價，並應顧及比例原
    則與平等原則，使罪刑均衡，輕重得宜，以契合社會之法律
    感情。又刑法第59條規定犯罪之情狀可憫恕者，得酌量減輕
    其刑，其所謂「犯罪之情狀」，與同法第57條規定科刑時應
    審酌之一切情狀，並非有截然不同之領域，於裁判上酌減其
    刑時，應就犯罪一切情狀（包括第57條所列舉之10款事項）
    ，予以全盤考量，審酌其犯罪有無可憫恕之事由（即有無特
    殊之原因與環境，在客觀上足以引起一般同情，以及宣告法
    定低度刑，是否猶嫌過重等等），以為判斷（最高法院95年
    度臺上字第6157號判決意旨參照）。刑法第321條第1項之加
    重竊盜罪之法定刑為6月以上有期徒刑，而同為加重竊盜者
    ，其原因動機不一，犯罪情節亦未必盡同（如竊取之財物價
    值高低等），危害社會之程度自屬有異，法律科處此類犯罪
    ，所設之法定最低本刑同為6月以上有期徒刑，實不可謂不
    重；於此情形，倘依其情狀處以6月以下有期徒刑，足以懲
    儆，並且可達防衛社會之目的，尚非不可依客觀之犯行與主
    觀之惡性二者加以考量其情狀是否有可憫恕之處，適用刑法
    第59條之規定酌量減輕其刑，期使個案裁判之量刑，斟酌至
    當，符合比例原則。被告踰越牆垣竊取金錢，固侵害他人財
    產權，然竊得之數額非高，亦未危及他人居住安全或更有侵
    害其他法益等情，倘若科以最低法定刑度有期徒刑6月，並
    依累犯之規定加重，猶嫌過重，客觀上足以引起一般人之同
    情，難認罪刑相當，犯罪情狀顯可憫恕，是依刑法第59條規
    定減輕其刑，並先加後減之。
  ㈡爰審酌被告基於一己之貪念，任意竊取他人財物，侵害他人
    之財產權，然念及其於犯後尚知坦承犯行認錯，犯後態度並
    非惡劣，且考量所竊得之金錢數額非屬鉅大，並已歸還臺疆
    祖廟而未使損失擴大，復兼衡被告自述其係高職畢業、入監
    前從事臨時工而無人須行扶養之智識程度及家庭經濟狀況等
    一切情狀，量處如主文所示之刑，並諭知如易科罰金之折算
    標準。被告實行本件犯罪所竊得之金錢，業已歸還臺疆祖廟
    ，自無庸再併予宣告沒收；至於供實行竊盜使用之沾有口香
    糖之線香，既未扣案，亦非違禁物或須義務沒收之物，倘進
    行價額認定估算，勢必先行確認原物之狀況，或有函詢各相
    關公司、機關以取得估算基礎之必要，過程即需耗費相當時
    日及訴訟資源，價值亦會隨時間經過折舊，縱嗣後順利予以
    沒收或追徵價額，所取得之利益應甚微量，在本案中為宣告
    沒收、追徵價額進行之調查程序，與欲達成之目的顯不相當
    ，不具實益，益難認具刑法上之重要性，故參酌刑法第38條
    之2第2項規定而不予宣告沒收。
據上論斷，應依刑事訴訟法第299條第1項前段，刑法第321條第1
項第2款、第47條第1項、第59條、第41條第1項前段，判決如主
文。
本案經檢察官洪欣昇到庭執行職務。
中　　華　　民　　國　　110 　年　　11　　月　　17　　日
                  刑事第十三庭  法　官  陳威龍
以上正本證明與原本無異。
如不服本判決應於收受本判決後20日內向本院提出上訴書狀，並
應敘述具體理由。其未敘述上訴理由者，應於上訴期間屆滿後20
日內向本院補提理由書狀（均須按他造當事人之人數附繕本）「
切勿逕送上級法院」。 
　　　　　　　　　　　　　　　　書記官  楊琄琄
中　　華　　民　　國　　110 　年　　11　　月　　17　　日
附錄本案論罪科刑法條全文：
刑法第321條第1項第2款：
犯竊盜罪而有下列情形之一者，處6月以上、5年以下有期徒刑，
得併科新臺幣50萬元以下罰金：
二、毀越門扇、牆垣或其他安全設備而犯之者。